# 预提费用

提问人：alisonli123 时间：2010-03-31 17:09:18
预提费用是金融负债吗？

回答人：chenyiwei
回复 楼主 alisonli123 的帖子新准则下是没有预提费用概念的.对于债权人和金额都比较确定的预提费用，一般计入应付帐款或其他应付款，此时应作为金融负债，因为已经存在支付确定金额的合同义务；对于属于暂估性质，暂无确定金额和明确的债务人的预提费用，更接近于预计负债性质，不属于金融负债。 关键在于：金融负债的定义是：交付金融资产的合同义务。因此是否存在交付确定金额的合同义务就是判断的依据。

提问人：cpaxiaomin 时间：2010-12-08 14:30:23
请问高管的奖金及员工的年终奖可否在全年中预提呢？如果不预提实际发生时，金额会比较大。大家一般都怎么处理呢。

回答人：chenyiwei
在年中是可能预提年终奖金的，但关键是所计提的年终奖金要构成一项因过去的交易或事项（相关人员在过去为本公司提供的服务）
而形成的现时义务，并且其金额是可以可靠计量的。对于年度中间的年终奖计提问题而言，如果同时符合以下条件的，应当认为年终奖需要在年度中间予以预提（尤其关注“可以可靠计量”这一条件）： 1 、企业制定了清晰、透明的人事考核和激励制度，其中对年终奖金额与业绩之间的关系有清楚的公式加以具体规定，因此相关人员可以根据自己的业绩情况合理估计可取得的年终奖的对应金额，除了该制度以外的其他特殊调整和综合平衡因素的影响不重大；该制度已经运行多年，总体上保持稳定。 2 、最终的奖金发放金额可以经过总经理、董事会等有权机构批准，但这些机构的批准仅限于复核已计提金额的计算是否符合既有的考核制度规定，而不是进行人为调节和平衡。 3 、决定年终奖金金额的主要考核指标是不容易出现负数的指标（例如，以业务单数、新发展客户数、收入等作为主要考核指标，而不是以全年利润作为主要考核指标）；或者虽然考核指标可能出现负数，但根据目前的情况分析，预计全年该指标小于截至目前为止已实现的中期指标的可能性不大。

提问人：dian76 时间：2013-07-19 22:50:18
请教陈版：在ipo审计中，企业的年终绩效奖金都是次年 1 月份计算、计提并发放的，在报告期内也保持了一贯性，但是 1 月份的成本就与收入明显不配比。这种情况下，是否需要企业进行整改，将企业的年终绩效奖调整至上年度？

回答人：chenyiwei
如之前的回复所述，关键是看这部分奖金在 12 月末是否已经构成企业的一项现时义务且金额能够可靠计量。